【裁判字號】    89,易,1033
【裁判日期】    890523
【裁判案由】    大陸人民條例等
【裁判全文】
臺灣板橋地方法院刑事判決                        八十九年度易字第一三三號
    公  訴  人  臺灣板橋地方法院檢察署檢察官
    被      告  甲○○
右列被告因違反臺灣地區與大陸地區人民關係條例等案件，經檢察官提起公訴（八十
八年度偵字第二四四三九號)，本院判決如左：
    主  文
甲○○違反人民入出境，應向內政部警政署入出境管理局申請許可，未經許可者，不
得入出境之規定，未經許可入境，處有期徒刑參月，如易科罰金，以參佰元折算壹日
；又行使變造國民身分證，足以生損害於公眾及他人，處有期徒刑參月，如易科罰金
，以參佰元折算壹日；應執行有期徒刑伍月，如易科罰金，以參佰元折算壹日，緩刑
參年。
扣案之乙○○國民身分證上變造換貼之甲○○照片壹張沒收。
    事  實
一、甲○○係大陸地區福建省平潭縣人，未經內政部警政署出入境管理局之許可，經
    由一名真實姓名年籍不詳之大陸地區成年男子之介紹，以人民幣二萬五千元之代
    價，於民國（下同）八十八年九月十五日二十一時許，搭乘木殼漁船，自大陸地
    區福建省平潭縣東沃碼頭出海後，由外海進入臺灣地區，而於八十八年九月十七
    日，在臺灣沿岸登陸上岸。甲○○另為圖掩飾身分，以便在臺灣地區順利找到工
    作，竟基於變造特種文書之犯意，於八十八年九月十一日，在大陸地區福建省平
    潭縣，以人民幣三百元之代價，交付其所有之照片一張予自稱「陳小明」之大陸
    地區成年男子，由該男子在大陸地區將甲○○所有之照片換貼於乙○○之中華民
    國國民身分證上後，自稱「陳小明」之男子再於八十八年九月十三日，將該變造
    完成之國民身分證交予甲○○使用，足以生損害於戶政機關對於國民身分證管理
    之正確性及乙○○。甲○○明知其為違反國家安全法第六條第一項之犯人，於八
    十八年十一月三日十七時許，在台北縣五股鄉○○路二四八之一號七樓，為警搜
    索查獲丙○○（另行審結）非法僱用李云增、李云風、林本龍等大陸地區人士時
    ，甲○○為避免其大陸地區人民身分同遭識破，竟拿出變造之「乙○○」國民身
    分證，向執行搜索之警員表示該國民身分證為其所有，而冒用乙○○之名接受檢
    查，行使變造特種文書，並足生損害於警察機關調查犯罪之正確性及乙○○，惟
    仍遭警當場識破，並扣得經變造之乙○○國民身分證一紙。
二、案經台北市政府警察局萬華分局報請臺灣板橋地方法院檢察署檢察官偵查起訴。
    理  由
一、右揭事實，業據被告甲○○迭於警訊、偵查及本院審理時坦承不諱，並經證人即
    承辦本案之警員劉如倫到庭證述屬實，復有搜索扣押證明筆錄一紙、乙○○之戶
    籍謄本正本一份及變造「乙○○」身分證一紙扣案足稽佐證。本件事證明確，被
    告甲○○犯行洵堪認定，應予依法論處。
二、按人民入出境，應向內政部警政署入出境管理局申請許可，未經許可者，不得入
    出境，而國家安全法所稱入出境，係指入出境臺灣地區而言，國家安全法第三條
    、國家安全法施行細則第二條分別定有明文。是被告甲○○違反上開規定未經許
    可進入臺灣地區，核其所為係犯國家安全法第六條第一項之罪。至被告甲○○行
    使變造國民身分證之行為，係另犯刑法第二百十六條、第二百十二條之行使變造
    特種文書罪。又被告甲○○變造國民身分證後再持以行使，其低度之變造行為自
    應為高度之行使行為所吸收，應不另論罪。至被告與自稱「陳小明」之成年男子
    間就變造國民身分證之行為，有犯意聯絡及行為分擔，本應論以共同正犯，惟被
    告變造國民身分證之低度行為為行使變造國民身分證之高度行為吸收，不另論罪
    ，自毋須論以共同正犯。被告甲○○所犯上開二罪之間，犯意各別，行為互殊，
    應予分論併罰。爰審酌被告甲○○之犯罪動機、手段、目的及事後態度等一切情
    狀，量處如主文所示之刑，及諭知易科罰金之折算標準，並定其應執行之刑，以
    資懲儆。又查被告甲○○前未曾受有期徒刑以上刑之宣告，此有臺灣高等法院檢
    察署刑案紀錄簡覆表一紙附卷可憑，此次因一時失慮，致罹刑章，事後已知悔悟
    ，經此刑之宣告，應知警惕而無再犯之虞，本院因認暫不執行其刑為當，予以宣
    告緩刑，以啟自新。至扣案之變造「乙○○」國民身分證正本上變造換貼之被告
    甲○○照片一張，係被告甲○○所有供犯罪所用之物，應依刑法第三十八條第一
    項第二款之規定宣告沒收。
三、同案被告丙○○部分，另行審結。
據上論斷，應依刑事訴訟法第二百九十九條第一項前段，國家安全法第六條第一項，
刑法第十一條前段、第二百十六條、第二百十二條、第四十一條、第五十一條第五款
、第七十四條第一款、第三十八條第一項第二款，罰金罰鍰提高標準條例第一條前段
、第二條，判決如主文。
本案經檢察官謝宗甫到庭執行職務。
中    華    民    國      八十九      年      五        月    二十三    日
                                  臺灣板橋地方法院刑事第六庭
                                          法  官  葉  靜  芳
右正本證明與原本無異
如不服本判決應於送達後十日內向本院提出上訴狀
                                          書記官  黃  大  千
中    華    民    國      八十九      年      五        月    二十五    日
附錄本案論罪科刑法條
動員戡亂時期國家安全法第六條
違反第三條第一項規定，未經許可入出境者，處三年以下有期徒刑、拘役或科或併科
三萬元以下罰金。
無正當理由，拒絕或逃避依第四條規定所實施之檢查者，處六月以下有期徒刑、拘役
或科或併科五千元以下罰金。
刑法第二百十六條
行使第二百十條至第二百十五條之文書者，依偽造、變造文書或登載不實事項或使登
載不實事項之規定處斷。
刑法第二百十二條
偽造、變造護照、旅券、免許證、特許證及關於品行、能力、服務或其他相類之證書
、介紹書，足以生損害於公眾或他人者，處一年以下有期徒刑，拘役或三百元以下罰
金。


司法院資訊處製作；財團法人民間司法改革基金會備份。
